# 未分配利润转增资本账务处理时间？

提问人：yueryc 时间：2011-11-07 15:42:59
验资报告也要以股东会决议为准吧，个人认为应该以股东会分配转增决议日期为准

回答人：chenyiwei
赞同fanxu7788。理论上应当以实际实施日的即期汇率折合。但实务中最后一项关键审批程序就是外汇资本项目核准件，其中会规定以多少人民币的未分配利润转增多少美元的注册资本，事实上往往就是按照核准件签发日的汇率